最高法院刑事判決　　　　　　　　　　　　　　　九十三年度台上字第三四四三號
　　上　訴　人　甲○○
　　　　　　　　　　　　（另案於台灣台南監獄執行中）
右上訴人因違反槍砲彈藥刀械管制條例案件，不服台灣高等法院台中分院中華民國九
十三年四月二十七日第二審判決（九十三年度上訴字第二八五號，起訴案號：台灣彰
化地方法院檢察署八十八年度偵字第九五三一號、第一０一一一號，九十年度偵緝字
第一九０號），提起上訴，本院判決如左：
    主  文
原判決撤銷，發回台灣高等法院台中分院。
    理  由
本件原判決認定上訴人甲○○與陳嘉新、劉憲璋二人基於犯意聯絡，由劉憲璋於民國
八十八年十月一日某時，自彰化縣社頭鄉第六公墓貨櫃屋內，將可發射子彈、具有殺
傷力之土造霰彈手槍一支、改造四五手槍一支、九ＭＭ制式子彈一顆及其他改造之子
彈及子彈半成品、霰彈四顆等槍彈，攜帶至社頭鄉○○村○○○路三二號上訴人住處
，上訴人即與陳嘉新、劉憲璋共同持有上開槍彈。至同日晚上九時許，經警查獲。因
而維持第一審論處上訴人共同未經許可，持有可發射子彈具有殺傷力之槍枝罪刑之判
決，駁回上訴人在第二審之上訴。固非無見。
惟查，(一)、行為人基於概括之犯意，連續數行為而犯同一罪名者，以一罪論，為連續
犯。原判決認定上訴人於八十八年十月一日，未經許可，非法持有上述槍彈，係犯槍
砲彈藥刀械管制條例第十一條第四項之未經許可，持有可發射子彈具有殺傷力之槍枝
罪；而上訴人事前於同年一月二十四日，亦因非法持有可發射子彈具有殺傷力之土造
鋼管槍二支，經台灣彰化地方法院於八十八年十月二十七日以八十八年度少訴字第二
一號刑事判決，依同上法條，判處上訴人未經許可，持有可發射子彈具有殺傷力之槍
砲罪刑（判決書附原審卷第八十二頁）在案。如果無訛，則本件與前案上訴人所犯罪
名應屬同一，倘其係基於概括犯意為之，似可成立連續犯。乃原審未審究上訴人所犯
二案是否基於概括之犯意為之，竟謂上訴人所為二案，犯罪時間有別，共犯不同，槍
枝種類有異，不能成立連續犯云云（見原判決第十二頁第十六、十七行），調查尚有
未盡。(二)、原判決事實欄敘述，劉憲璋攜帶上述槍彈至上訴人住處，與上訴人及陳嘉
新共同持有，而被警查獲等情；惟其理由卻依據上訴人及證人顏明樂之供詞，論述上
訴人係持有土造霰彈手槍一支躲在陽台被警查獲（見原判決第八頁第十行至第十五行
）。倘係無誤，上訴人似僅持有該土造霰彈手槍而已，並未持有其他槍彈，究竟劉憲
璋何故攜帶上述槍彈至上訴人住處？其與上訴人犯意聯絡之範圍如何？上訴人何以須
對全部槍、彈負共同持有之責任？原審並未調查明白，亦未論述其認定所憑之理由，
自屬未盡調查能事及理由不備之違誤。上訴人上訴意旨，指摘原判決不當，非無理由
，應認有撤銷發回更審之原因。又原判決認為無罪（即不另為無罪之諭知）部分，因
與前開發回之有罪部分有審判不可分之關係，爰一併發回更審。附此敘明。
據上論結，應依刑事訴訟法第三百九十七條、第四百零一條，判決如主文。
中　　　華　　　民　　　國　　九十三　　年　　　七　　　月　　　八　　　日
                              最高法院刑事第六庭
                                  審判長法官  吳　雄　銘
                                        法官  池　啟　明
                                        法官  石　木　欽
                                        法官  郭　毓　洲
                                        法官  吳　三　龍
      右正本證明與原本無異
                                              書  記  官
中　　　華　　　民　　　國　　九十三　　年　　　七　　　月　　 十三 　　日
                                                                        Ｋ
